# 纠结于一笔坏账准备的转回

提问人：wen.2221 时间：2011-08-03 13:39:46
某公司于资产负债表披露日之前因债权（应收账款 1500 万）起诉对方单位，胜诉，拍卖了债务人的房产，所得款项 1000 万。因该应收账款年代久远，按原来律师判断，认为房产不可能拍卖成功，对该应收账款全额计提了坏账准备。于本期资产负债表披露日之前的最后一个月，拍卖成功。拍卖公司于资产负债表日之后的第十二天，将款项划给了法院。现该款项尚在法院账户。此公司于资产负债日的最后一个月依据拍卖成功的报告书，转回了原计提的坏账准备 1000 万元。在款项尚未到公司账户内的情况下，此公司于资产负债表日转回坏账准备是否合适？

回答人：chenyiwei
赞同上述各位意见。该款项在资产负债表日已经到达法院帐户，可以认为其收回已不存在重大不确定性，并且可以通过期后实际收到款项加以佐证。